臺灣高雄地方法院刑事判決　　　　　　　　　　　　　九十一年度易字第七三四號
　　公　訴　人　臺灣高雄地方法院檢察署檢察官
　　被　　　告　甲○○
右列被告因傷害案件，經檢察官提起公訴（九十一年度偵字第一二九０號），本院判
決如左：
    主  文
甲○○服用酒類，不能安全駕駛動力交通工具而駕駛，處拘役肆拾日；又傷害人之身
體，處拘役伍拾日，如易科罰金，以佰元折算壹日；又公然侮辱人，處拘役拾伍日
，如易科罰金，以佰元折算壹日；又損壞他人汽車之車門，足以生損害於他人，處
拘役拾伍日，如易科罰金，以佰元折算壹日；應執行拘役壹佰壹拾日，如易科罰金
，以佰元折算壹日。
    事  實
一、甲○○於民國九十年八月二十六日十七時，飲酒後後吐氣所含酒精成份達每公升
    ○．七六毫克，仍至高雄縣鳳山市○○路三二一號九樓住處附近巷口，駕駛車牌
    號碼ＶＥ─四七四七號自用小客車，前往該大樓地下室停車，適遇乙○○（起訴
    書誤為江繡俐）駕駛其所有之車牌號碼Ｄ九─一六一八號自用小客貨車在該處地
    下室一樓車道準備倒車進入車位，致該車車尾與甲○○所駕自用小客車車頭發生
    碰撞，甲○○竟心生不滿而下車，在該公眾得出入之場所，以『幹妳娘』、『幹
    妳娘支歪』等字眼破口辱罵乙○○，後又基於毀損之犯意，握拳重擊乙○○所駕
    駛自用小客貨車左側前後車門各一下，致左側前後車門各有一凹陷，足生損害予
    乙○○，嗣見乙○○將車窗開啟，更另基於傷害之犯意，伸拳進入車內，毆打乙
    ○○臉部，並邊喊：乎妳死，是女是男照打等語，致乙○○所戴眼鏡變形破裂，
    且受有頭部外傷併腦頓挫傷之傷害。嗣經警方前往處理，並檢測其吐氣酒精濃度
    而查獲。
二、案經乙○○訴由高雄地方法院檢察署檢察官偵查起訴。
    理  由
一、訊之被告甲○○對於在上開時地酒後駕駛車輛，毆打告訴人乙○○成傷及重擊告
    訴人所有上開自用小客貨車，致該車車門凹陷二處等事實固不諱言，惟矢口認有
    何以三字經辱罵告訴人一事，辯稱：伊不記得當時有罵告訴人云云。惟查，上開
    事實，業據告訴人乙○○於警訊、偵查及審理中指述綦詳，復有診斷證明書一紙
    及相片六張、監視錄影帶翻攝相片四張、行車執照影本一紙附卷可稽，並有被告
    吐氣所含酒精濃度達每公升○．七六毫克之酒精測試一紙在卷可查，而被告於發
    生車禍後，即出拳重擊告訴人所駕車輛及並毆打告訴人，顯見其當時正處於盛怒
    之下，則依常情其破口辱罵自屬合理，況被告於偵查中亦不否認當時可能有罵告
    訴人等語，被告所辯未辱罵告訴人應係卸責之詞不足採信；又本件案發地點為高
    雄縣鳳山市○○路三二一號大樓之地下室停車場，為不特定之多數人所得共見共
    聞之處所；從而被告上開酒後不能安全駕駛而駕駛車輛、傷害、公然侮辱、毀損
    等犯行，均堪以認定。
二、核被告所為，分別係犯刑法第一百八十五條之三第二百七十七條第一項傷害罪、
    第三百零九條第一項公然侮辱罪（起訴書誤載為第三百零五條第一項）及第三百
    五十四條毀損罪。又被告以一行為毆打告訴人臉部並致其眼鏡毀損部分，係一行
    為觸犯數罪名，應從一重論以傷害罪。被告所犯上開四罪，犯意各別，行為互異
    ，應予分論併罰。審酌被告酒後駕駛妨害公共安全之情節，因車輛碰撞即出口辱
    罵告訴人，並出手傷人、毀物，影響社會之秩序，及告訴人身體、心理所受之傷
    害及財產之損失程度，及被告尚能坦承犯行與迄今亦未對於告訴人為賠償之犯後
    態度等一切情狀，就其所犯上開各罪，分別量處如主文所示之刑，並定其應執行
    刑，及諭知易科罰金之折算標準。
據上論斷，應依刑事訴訟法第二百九十九條第一項前段，刑法第二百七十七條第一項
、第三百零九條第一項、第三百五十四條、第一百八十五條之三、第五十五條前段、
第五十一條第六款、第四十一條第一項，罰金罰鍰提高標準條例第一條前段、第二條
，判決如主文。
中    華    民    國    九十一    年      四        月      二十三      日
                                  臺灣高雄地方法院刑事庭
                                      法  官  林  俊  寬
右正本證明與原本無異。
如不服本判決，應於判決送達後十日內，向本院提出上訴狀。
                                      書記官  林  仕  興
中    華    民    國    九十一    年      四        月      二十三      日
附錄本判決所論罪法條：
第二百七十七條第一項
  傷害人之身體或健康者，處三年以下有期徒刑、拘役或一千元以下罰金。
第三百零九條第一項
  公然侮辱人者，處拘役或三百元以下罰金。
第三百五十四條
  毀棄、損壞前二條以外之他人之物或致令不堪用，足以生損害於公眾或他
  人者，處二年以下有期徒刑、拘役或五百元以下罰金。
第一百八十五條之三
  服用毒品、麻醉藥品、酒類或其他相類之物，不能安全駕駛動力交通工具
  而駕駛者，處一年以下有期徒刑、拘役或三萬元以下罰金。
